【裁判字號】    97,交抗,1000
【裁判日期】    970811
【裁判案由】    違反道路交通管理處罰條例
【裁判全文】
臺灣高等法院交通事件裁定            97年度交抗字第1000號
抗  告  人
即受處分人  甲○○
上列抗告人因違反道路交通管理處罰條例案件，不服臺灣士林地
方法院，中華民國97年6月27日所為裁定（97年度交聲字第671號
），提起抗告，本院裁定如下：
    主  文
抗告駁回。
    理  由
一、按受處分人不服道路交通管理處罰條例第8條主管機關所為
    之處罰者，得於接到裁決書之翌日起20日內，向管轄地方法
    院聲明異議；此項向管轄法院聲明異議之期間，應自裁決送
    達之翌日起算，道路交通管理處罰條例第87條第1項、道路
    交通案件處理辦法第12條分別定有明文。又違反道路交通管
    理事件統一裁罰基準及處理細則第5條規定，處理違反道路
    交通管理事件，有關文書送達之程序，依行政程序法之規定
    ；而依行政程序法第72條第1項及第73條第1項則規定：送達
    ，於應受送達人之住居所、事務所或營業所為之；於送達處
    所不獲會晤應受送達人時，得將文書付與有辨別事理能力之
    同居人、受僱人或應送達處所之接收郵件人員。
二、原裁定意旨略以：本件受處分人因違反道路交通管理處罰條
    例第55條第1項第4款及第25條第1項第3款之規定，經警掣單
    舉發，受處人拒絕簽收，經臺北市交通事件裁決所（下稱原
    處分機關）於民國94年5月5日以北市裁四字第裁22-ACV1259
    75號裁決書處分在案，並於94年5月13日以掛號郵寄之方式
    將上開處分書寄至受處分人之戶籍地址即「臺北市○○區○
    ○路415號9樓」，並由該大廈管理委員會管理員代收裁定書
    正本，有原處分機關送達證書存卷可稽，異議人遲至97年5
    月9日始向原處分機關聲明異議，有聲明異議狀上臺北市交
    通事件裁決所收文戳章印文一枚可稽，是其提起本件異議已
    逾首揭法律規定之20日異議期間，其異議自屬不合法，原審
    法院因依道路交通處理辦法第18條之規定，駁回抗告人之異
    議，尚無違誤。
三、抗告意旨以：伊收到罰單後就不斷寫聲明異議，一張罰單申
    訴一年多，不知為何聲明異議不合法律程式。況本件係伊將
    異議書寄到台北市交通裁決所轉交法院，事後伊依承辦之士
    林分局員警教導，在打電話至裁決所詢問，裁決所始將異議
    書送達法院，得到之回應竟是逾期，讓人難以接受云云。
四、經查：抗告人收受上開裁決書後於94年5月26日向原處分機
    關提出申訴，經原處分機關函轉舉發單位即臺北市政府警察
    局士林分局，由該局以94年6月10日北市警士分交字第09432
    082700號函覆抗告人及原處分機關，原處分機關據此再以94
    年6月20日以北市裁四字第09436115800號函覆抗告人，有上
    開函文在卷可稽（見原審卷第29至32頁），而觀諸上開函文
    ，其中臺北市政府警察局士林分局94年6月10日北市警士分
    交字第09432082700號函，係載明「臺端如對違規內容仍有
    疑義或不服主管機關之處罰，仍請依道路交通管理處罰條例
    第87條第1項規定，得於接到裁決書（請逕向臺北市交通事
    件裁決所提出申請）之翌日起20日內，向管轄地方法院聲明
    異議」，另原處分機關以北市裁四字第09436115800號函則
    載明「如對本案裁處仍有異議，得洽本所開立裁決書，依據
    道路交通管理處罰條例第87條第1項規定，於接到裁決書之
    翌日起20日內以司法狀紙提交本所轉交或逕送地方法院交通
    法庭裁定」，足認原處分機關及原舉發機關於函覆抗告人時
    ，均已告知須向原處分機關開立裁決書後之翌日起20日內，
    向管轄地方法院聲明異議，乃抗告人竟於收受上開函覆後，
    於遲至97年5月9日始向原處分機關聲明異議，顯已逾上揭法
    律規定之20日異議期間，自應予駁回其異議。抗告人抗告意
    旨，任意指摘原裁定不當，為無理由，應予駁回。
四、據上論結，應依道路交通案件處理辦法第26條，刑事訴訟法
    第412條前段，裁定如主文。
中    華    民    國    97    年    8    月     11    日
                  刑事第十九庭  審判長法  官  黃金富
                                      法  官  洪昌宏
                                      法  官  魏新國
以上正本證明與原本無異。
不得再抗告。
                                      書記官  楊秋鈴
中    華    民    國    97    年    8     月    11    日


司法院資訊處製作；財團法人民間司法改革基金會備份。
